---
title: "Untitled"
author: "Chaveneau Lucas"
date: "22/02/2022"
output: html_document
---

```{r global_options, include=FALSE}
knitr::opts_chunk$set(fig.width=13, fig.height=10,
                      fig.align='center', echo = FALSE,
                      warning=FALSE, message=FALSE)

library(tidyverse)
library(gridExtra)
library(tibble)
library(ggplot2)
library(knitr)
library(UsingR)
library(skimr)
library(pastecs)
#library(summarytools)
library(psych)
library(kableExtra)
library(grid)
library(TeachingDemos)
library('MASS')
library(forecast)
library(fpp2)
library(scales)
library(RColorBrewer)
library("cowplot")
library(extrafont)
library(plotly)
library(sfsmisc)
library(patternplot)
library(stargazer)
library(latex2exp)
library(dplyr)
library(gridExtra)
library(scales)
theme_set(theme_minimal())
```

# Recherche d'optimisation couleur de la matrice S

```{r}
circle.size = 2.5
colors = list('red', '#0066CC', '#4BB14B', '#FCE638')
r=0.6
N=100


X <- sort(rnorm(N, 40, 100)) 
Y <- 1- 2*X + rnorm(N, 0, 200) # forte variance
data <- data.frame(X,Y)
data <- data[order(data[,1]),]

X = data[,1]
Y = data[,2]
  
N = nrow(data)
```


## Divisant par la abs de max

```{r}
circle.size = 2.5
  colors = list('red', '#0066CC', '#4BB14B', '#FCE638')
  r=0.6
  Nmat=N*(N-1)/2
  Nm1s=(N-1)^2
  
  S.bar<-factor(sign((X-mean(X))*(Y-(mean(Y)))))
  X.bar <- rep(mean(X),N)
  Y.bar <- rep(mean(Y),N)
  
  mydata=data.frame(X,Y,X.bar,Y.bar,S.bar)
  
  ##################### Calculs usuels #########################
    #theme_light()
SX<-sort(X,decreasing=FALSE)
SY<-sort(Y,decreasing=FALSE)

#initialyse
RES<-matrix(0,(N-1),(N-1))
i=1
for(i in 1:(N-1))
  {
  for(j in (i+1):N)
    {
      TRUC<-rep(0,N-1)
      posyi<-which(SY==Y[i])
      posyj<-which(SY==Y[j])
      min=min(c(posyi,posyj))
      max=max(c(posyi,posyj))-1
      TRUC<- replace(TRUC,c(min:max),sign((X[i]-X[j])*(Y[i]-Y[j])))
      RES[,i:(j-1)]=RES[,i:(j-1)]+TRUC
    }
  } 
i = 2
j =3
  
TRUC<-rep(0,N-1)
posyi<-which(SY==Y[i])
posyj<-which(SY==Y[j])
min=min(c(posyi,posyj))
max=max(c(posyi,posyj))-1
TRUC<- replace(TRUC,c(min:max),sign((X[i]-X[j])*(Y[i]-Y[j])))
RES[,i:(j-1)]=RES[,i:(j-1)]+TRUC
    
truc1<- vector()
truc2<- vector()
i=1
for(i in 1:N){
  up=N-1
  truc1=cbind(truc1,t((rep(i,up))))
  truc2=cbind(truc2,t((rep((i+1),(up)))))
}
truc3=t(rep(seq(1,N-1),N-1))
truc4=t(rep(seq(2,N),N-1))

Xmin<-rep(0,Nm1s)
Xmax<-rep(0,Nm1s)
Ymin<-rep(0,Nm1s)
Ymax<-rep(0,Nm1s)

i=1
for(i in 1:Nm1s){
  Xmin[i]<-X[(truc1[i])]
  Xmax[i]<-X[(truc2[i])]
  Ymin[i]<-SY[(truc3[i])]
  Ymax[i]<-SY[(truc4[i])]
  i=i+1
}

# S<-factor(matrix(RES,((N-1)^2)))
S<-(matrix(RES,((N-1)^2)))
S  <- S / max(abs(S))
MS<-mean(S)
MS<-quantile(S, probs = seq(0, 1, 0.2))
#MS<-c(-500,0,1000,2000,2440)
d=data.frame(Xmin,Xmax,Ymin,Ymax,S)


######################### 4th output ###########################
plotnetrec<- ggplot(data=d,aes(Xmin, Ymin, xmin=Xmin, xmax=Xmax,ymin=Ymin, ymax=Ymax)) +
  #  geom_point(size=circle.size, pch=21, fill=colors[[4]]) +
  #  geom_hline(yintercept=Y.bar, linetype='longdash',color="red") +
  #  geom_vline(xintercept=X.bar, linetype='longdash',color="red") +
  geom_rect(alpha=1, aes(fill=S)) +
  #alpha=.1
    # S continuous
scale_fill_gradient2(low = 'red', mid = 'white', high = 'blue', breaks=c(-1,0,1)) +
# scale_fill_gradient2(low = 'red', mid = 'white', high = 'blue', breaks=c(-1,0,1)) +
#scale_fill_gradientn(colours = c('red', 'white','blue'), breaks=c(-1,0,1)) +
  xlab("X")+
    ylab("Y")
```

```{r}
plotnetrec
```

## Divisant par le min et max 

```{r}
  circle.size = 2.5
  colors = list('red', '#0066CC', '#4BB14B', '#FCE638')
  r=0.6
  Nmat=N*(N-1)/2
  Nm1s=(N-1)^2
  
  S.bar<-factor(sign((X-mean(X))*(Y-(mean(Y)))))
  X.bar <- rep(mean(X),N)
  Y.bar <- rep(mean(Y),N)
  
  mydata=data.frame(X,Y,X.bar,Y.bar,S.bar)
  
  ##################### Calculs usuels #########################
    #theme_light()
SX<-sort(X,decreasing=FALSE)
SY<-sort(Y,decreasing=FALSE)

#initialyse
RES<-matrix(0,(N-1),(N-1))
i=1
for(i in 1:(N-1))
{
for(j in (i+1):N)
{
TRUC<-rep(0,N-1)
posyi<-which(SY==Y[i])
posyj<-which(SY==Y[j])
min=min(c(posyi,posyj))
max=max(c(posyi,posyj))-1
TRUC<- replace(TRUC,c(min:max),sign((X[i]-X[j])*(Y[i]-Y[j])))
RES[,i:(j-1)]=RES[,i:(j-1)]+TRUC
}
} 
i = 2
j =3
  
TRUC<-rep(0,N-1)
posyi<-which(SY==Y[i])
posyj<-which(SY==Y[j])
min=min(c(posyi,posyj))
max=max(c(posyi,posyj))-1
TRUC<- replace(TRUC,c(min:max),sign((X[i]-X[j])*(Y[i]-Y[j])))
RES[,i:(j-1)]=RES[,i:(j-1)]+TRUC

    
truc1<- vector()
truc2<- vector()
i=1
for(i in 1:N){
  up=N-1
  truc1=cbind(truc1,t((rep(i,up))))
  truc2=cbind(truc2,t((rep((i+1),(up)))))
}
truc3=t(rep(seq(1,N-1),N-1))
truc4=t(rep(seq(2,N),N-1))

Xmin<-rep(0,Nm1s)
Xmax<-rep(0,Nm1s)
Ymin<-rep(0,Nm1s)
Ymax<-rep(0,Nm1s)

i=1
for(i in 1:Nm1s){
  Xmin[i]<-X[(truc1[i])]
  Xmax[i]<-X[(truc2[i])]
  Ymin[i]<-SY[(truc3[i])]
  Ymax[i]<-SY[(truc4[i])]
  i=i+1
}

# S<-factor(matrix(RES,((N-1)^2)))
S<-(matrix(RES,((N-1)^2)))

for (i in 1:length(S)){
  if(S[i] < 0){
    S[i] <- - S[i] / min(S)
  }else{
    S[i] <- S[i] / max(S)
   }
}
MS<-mean(S)
MS<-quantile(S, probs = seq(0, 1, 0.2))
#MS<-c(-500,0,1000,2000,2440)
d=data.frame(Xmin,Xmax,Ymin,Ymax,S)


######################### 4th output ###########################
plotnetrec<- ggplot(data=d,aes(Xmin, Ymin, xmin=Xmin, xmax=Xmax,ymin=Ymin, ymax=Ymax)) +
  #  geom_point(size=circle.size, pch=21, fill=colors[[4]]) +
  #  geom_hline(yintercept=Y.bar, linetype='longdash',color="red") +
  #  geom_vline(xintercept=X.bar, linetype='longdash',color="red") +
  geom_rect(alpha=1, aes(fill=S)) +
  #alpha=.1
    # S continuous
#scale_fill_gradient2(low = 'red', mid = 'white', high = 'blue', midpoint = 0) +
scale_fill_gradientn(colours = c('red', 'white','blue'), breaks=c(-1,0,1)) +
#scale_fill_gradientn(colours = c("firebrick4","firebrick1","white","deepskyblue1","deepskyblue4"), breaks=MS) +
#scale_fill_gradientn(colours = c("red","white","deepskyblue3","deepskyblue2","deepskyblue3"), breaks=MS) +
  # S discrete
#scale_fill_brewer(palette="Spectral")+
#scale_fill_manual(breaks= quantile(S), values=c('white','cyan','turquoise2','blue2')) + 
  # xlim(0, 5) +
  #  ylim(0, 5) +
  xlab("X")+
    ylab("Y")
```

```{r}
plotnetrec
```

## Normalisation

```{r}

  ##################### Calculs usuels #########################
    #theme_light()
SX<-sort(X,decreasing=FALSE)
SY<-sort(Y,decreasing=FALSE)

#initialyse
RES<-matrix(0,(N-1),(N-1))
i=1
for(i in 1:(N-1))
{
for(j in (i+1):N)
{
TRUC<-rep(0,N-1)
posyi<-which(SY==Y[i])
posyj<-which(SY==Y[j])
min=min(c(posyi,posyj))
max=max(c(posyi,posyj))-1
TRUC<- replace(TRUC,c(min:max),sign((X[i]-X[j])*(Y[i]-Y[j])))
RES[,i:(j-1)]=RES[,i:(j-1)]+TRUC
}
} 
i = 2
j =3
  
TRUC<-rep(0,N-1)
posyi<-which(SY==Y[i])
posyj<-which(SY==Y[j])
min=min(c(posyi,posyj))
max=max(c(posyi,posyj))-1
TRUC<- replace(TRUC,c(min:max),sign((X[i]-X[j])*(Y[i]-Y[j])))
RES[,i:(j-1)]=RES[,i:(j-1)]+TRUC

    
truc1<- vector()
truc2<- vector()
i=1
for(i in 1:N){
  up=N-1
  truc1=cbind(truc1,t((rep(i,up))))
  truc2=cbind(truc2,t((rep((i+1),(up)))))
}
truc3=t(rep(seq(1,N-1),N-1))
truc4=t(rep(seq(2,N),N-1))

Xmin<-rep(0,Nm1s)
Xmax<-rep(0,Nm1s)
Ymin<-rep(0,Nm1s)
Ymax<-rep(0,Nm1s)

i=1
for(i in 1:Nm1s){
  Xmin[i]<-X[(truc1[i])]
  Xmax[i]<-X[(truc2[i])]
  Ymin[i]<-SY[(truc3[i])]
  Ymax[i]<-SY[(truc4[i])]
  i=i+1
}

# S<-factor(matrix(RES,((N-1)^2)))
S<-(matrix(RES,((N-1)^2)))

S <- (S - mean(S))/sd(S)
MS<-mean(S)
MS<-quantile(S, probs = seq(0, 1, 0.2))
#MS<-c(-500,0,1000,2000,2440)
d=data.frame(Xmin,Xmax,Ymin,Ymax,S)


######################### 4th output ###########################
plotnetrec<- ggplot(data=d,aes(Xmin, Ymin, xmin=Xmin, xmax=Xmax,ymin=Ymin, ymax=Ymax)) +
  #  geom_point(size=circle.size, pch=21, fill=colors[[4]]) +
  #  geom_hline(yintercept=Y.bar, linetype='longdash',color="red") +
  #  geom_vline(xintercept=X.bar, linetype='longdash',color="red") +
  geom_rect(alpha=1, aes(fill=S)) +
  #alpha=.1
    # S continuous
#scale_fill_gradient2(low = 'red', mid = 'white', high = 'blue', breaks=c(-1,0,1)) +
scale_fill_gradientn(colours = c('red', 'pink', 'white','cyan', 'blue'), 
                     breaks=c(-1, -0.5,0, 0.5,1)) +
#scale_fill_gradientn(colours = c("firebrick4","firebrick1","white","deepskyblue1","deepskyblue4"), breaks=MS) +
#scale_fill_gradientn(colours = c("red","white","deepskyblue3","deepskyblue2","deepskyblue3"), breaks=MS) +
  # S discrete
#scale_fill_brewer(palette="Spectral")+
#scale_fill_manual(breaks= quantile(S), values=c('white','cyan','turquoise2','blue2')) + 
  # xlim(0, 5) +
  #  ylim(0, 5) +
  xlab("X")+
    ylab("Y")
```

```{r}
plotnetrec
```
## standardisation

```{r}

  ##################### Calculs usuels #########################
    #theme_light()
SX<-sort(X,decreasing=FALSE)
SY<-sort(Y,decreasing=FALSE)

#initialyse
RES<-matrix(0,(N-1),(N-1))
i=1
for(i in 1:(N-1))
{
for(j in (i+1):N)
{
TRUC<-rep(0,N-1)
posyi<-which(SY==Y[i])
posyj<-which(SY==Y[j])
min=min(c(posyi,posyj))
max=max(c(posyi,posyj))-1
TRUC<- replace(TRUC,c(min:max),sign((X[i]-X[j])*(Y[i]-Y[j])))
RES[,i:(j-1)]=RES[,i:(j-1)]+TRUC
}
} 
i = 2
j =3
  
TRUC<-rep(0,N-1)
posyi<-which(SY==Y[i])
posyj<-which(SY==Y[j])
min=min(c(posyi,posyj))
max=max(c(posyi,posyj))-1
TRUC<- replace(TRUC,c(min:max),sign((X[i]-X[j])*(Y[i]-Y[j])))
RES[,i:(j-1)]=RES[,i:(j-1)]+TRUC

    
truc1<- vector()
truc2<- vector()
i=1
for(i in 1:N){
  up=N-1
  truc1=cbind(truc1,t((rep(i,up))))
  truc2=cbind(truc2,t((rep((i+1),(up)))))
}
truc3=t(rep(seq(1,N-1),N-1))
truc4=t(rep(seq(2,N),N-1))

Xmin<-rep(0,Nm1s)
Xmax<-rep(0,Nm1s)
Ymin<-rep(0,Nm1s)
Ymax<-rep(0,Nm1s)

i=1
for(i in 1:Nm1s){
  Xmin[i]<-X[(truc1[i])]
  Xmax[i]<-X[(truc2[i])]
  Ymin[i]<-SY[(truc3[i])]
  Ymax[i]<-SY[(truc4[i])]
  i=i+1
}

# S<-factor(matrix(RES,((N-1)^2)))
S<-(matrix(RES,((N-1)^2)))

S <- (S)/sd(S)
MS<-mean(S)
MS<-quantile(S, probs = seq(0, 1, 0.2))
#MS<-c(-500,0,1000,2000,2440)
d=data.frame(Xmin,Xmax,Ymin,Ymax,S)


######################### 4th output ###########################
plotnetrec<- ggplot(data=d,aes(Xmin, Ymin, xmin=Xmin, xmax=Xmax,ymin=Ymin, ymax=Ymax)) +
  #  geom_point(size=circle.size, pch=21, fill=colors[[4]]) +
  #  geom_hline(yintercept=Y.bar, linetype='longdash',color="red") +
  #  geom_vline(xintercept=X.bar, linetype='longdash',color="red") +
  geom_rect(alpha=1, aes(fill=S)) +
  #alpha=.1
    # S continuous
scale_fill_gradient2(low = 'red', mid = 'white', high = 'blue', breaks=c(min(S),0,max(S))) +
#scale_fill_gradientn(colours = c('red', 'pink', 'white','cyan', 'blue'), 
                     #breaks=c(, -0.5,0, 0.5,1)) +
#scale_fill_gradientn(colours = c("firebrick4","firebrick1","white","deepskyblue1","deepskyblue4"), breaks=MS) +
#scale_fill_gradientn(colours = c("red","white","deepskyblue3","deepskyblue2","deepskyblue3"), breaks=MS) +
  # S discrete
#scale_fill_brewer(palette="Spectral")+
#scale_fill_manual(breaks= quantile(S), values=c('white','cyan','turquoise2','blue2')) + 
  # xlim(0, 5) +
  #  ylim(0, 5) +
  xlab("X")+
    ylab("Y") ; plotnetrec
```

# Recherche palette de couleur

## Avec scale_fillgradient_n 

### my Gradient 

Plusieur couleur mais je ne peux fixer le blanc à 0

```{r}
plotnetrec<- ggplot(data=d,aes(Xmin, Ymin, xmin=Xmin, xmax=Xmax,ymin=Ymin, ymax=Ymax)) +
  #  geom_point(size=circle.size, pch=21, fill=colors[[4]]) +
  #  geom_hline(yintercept=Y.bar, linetype='longdash',color="red") +
  #  geom_vline(xintercept=X.bar, linetype='longdash',color="red") +
  geom_rect(alpha=1, aes(fill=S)) +
  #alpha=.1
    # S continuous
#scale_fill_gradient2(low = 'red', mid = 'white', high = 'blue', breaks=c(-1,0,1)) +
scale_fill_gradientn(colours = c("blue", "cyan","white", "pink", "red"),
                     limits = c(-max(abs(S)), max(abs(S))))+
                     #values = scales::rescale(c(min(S), min(S)/2 , 0, max(S) / 2,  max(S))))+ 
                     #rescaler=function(S, ...) S, oob=identity) +
#scale_fill_gradientn(colours = c("firebrick4","firebrick1","white","deepskyblue1","deepskyblue4"), breaks=MS) +
#scale_fill_gradientn(colours = c("red","white","deepskyblue3","deepskyblue2","deepskyblue3"), breaks=MS) +
  # S discrete
#scale_fill_brewer(palette="Spectral")+
#scale_fill_manual(breaks= quantile(S), values=c('white','cyan','turquoise2','blue2')) + 
  # xlim(0, 5) +
  #  ylim(0, 5) +
  xlab("X")+
    ylab("Y") ; plotnetrec
```

### Gradient automatique

```{r}
plotnetrec<- ggplot(data=d,aes(Xmin, Ymin, xmin=Xmin, xmax=Xmax,ymin=Ymin, ymax=Ymax)) +
  #  geom_point(size=circle.size, pch=21, fill=colors[[4]]) +
  #  geom_hline(yintercept=Y.bar, linetype='longdash',color="red") +
  #  geom_vline(xintercept=X.bar, linetype='longdash',color="red") +
  geom_rect(alpha=1, aes(fill=S)) +
  #alpha=.1
    # S continuous
#scale_fill_gradient2(low = 'red', mid = 'white', high = 'blue', breaks=c(-1,0,1)) +
scale_fill_gradientn(colours = cm.colors(10), 
                     breaks=c(-1, -0.5,0, 0.5,1)) +
#scale_fill_gradientn(colours = c("firebrick4","firebrick1","white","deepskyblue1","deepskyblue4"), breaks=MS) +
#scale_fill_gradientn(colours = c("red","white","deepskyblue3","deepskyblue2","deepskyblue3"), breaks=MS) +
  # S discrete
#scale_fill_brewer(palette="Spectral")+
#scale_fill_manual(breaks= quantile(S), values=c('white','cyan','turquoise2','blue2')) + 
  # xlim(0, 5) +
  #  ylim(0, 5) +
  xlab("X")+
    ylab("Y") ; plotnetrec
```



## Avec scale_fillgradient_2 

### my Gradient 


```{r}
plotnetrec<- ggplot(data=d,aes(Xmin, Ymin, xmin=Xmin, xmax=Xmax,ymin=Ymin, ymax=Ymax)) +
  #  geom_point(size=circle.size, pch=21, fill=colors[[4]]) +
  #  geom_hline(yintercept=Y.bar, linetype='longdash',color="red") +
  #  geom_vline(xintercept=X.bar, linetype='longdash',color="red") +
  geom_rect(alpha=1, aes(fill=S)) +
  #alpha=.1
    # S continuous
scale_fill_gradient2(low = 'red', mid = 'white', high = 'blue', breaks=c(-1,0,1)) +
#scale_fill_gradientn(colours = c('red', 'pink', 'white','cyan', 'blue'), 
                     #breaks=c(-1, -0.5,0, 0.5,1)) +
#scale_fill_gradientn(colours = c("firebrick4","firebrick1","white","deepskyblue1","deepskyblue4"), breaks=MS) +
#scale_fill_gradientn(colours = c("red","white","deepskyblue3","deepskyblue2","deepskyblue3"), breaks=MS) +
  # S discrete
#scale_fill_brewer(palette="Spectral")+
#scale_fill_manual(breaks= quantile(S), values=c('white','cyan','turquoise2','blue2')) + 
  # xlim(0, 5) +
  #  ylim(0, 5) +
  xlab("X")+
    ylab("Y") ; plotnetrec
```

### Gradient automatique

```{r}
plotnetrec<- ggplot(data=d,aes(Xmin, Ymin, xmin=Xmin, xmax=Xmax,ymin=Ymin, ymax=Ymax)) +
  #  geom_point(size=circle.size, pch=21, fill=colors[[4]]) +
  #  geom_hline(yintercept=Y.bar, linetype='longdash',color="red") +
  #  geom_vline(xintercept=X.bar, linetype='longdash',color="red") +
  geom_rect(alpha=1, aes(fill=S)) +
  #alpha=.1
    # S continuous
#scale_fill_gradient2(low = 'red', mid = 'white', high = 'blue', breaks=c(-1,0,1)) +
scale_fill_gradientn(colours = cm.colors(10), 
                     breaks=c(-1, -0.5,0, 0.5,1)) +
#scale_fill_gradientn(colours = c("firebrick4","firebrick1","white","deepskyblue1","deepskyblue4"), breaks=MS) +
#scale_fill_gradientn(colours = c("red","white","deepskyblue3","deepskyblue2","deepskyblue3"), breaks=MS) +
  # S discrete
#scale_fill_brewer(palette="Spectral")+
#scale_fill_manual(breaks= quantile(S), values=c('white','cyan','turquoise2','blue2')) + 
  # xlim(0, 5) +
  #  ylim(0, 5) +
  xlab("X")+
    ylab("Y") ; plotnetrec
```


## Avec  scalee_fill_cotinuous


### my Gradient 


```{r}
#plotnetrec<- ggplot(data=d,aes(Xmin, Ymin, xmin=Xmin, xmax=Xmax,ymin=Ymin, ymax=Ymax)) +
  #  geom_point(size=circle.size, pch=21, fill=colors[[4]]) +
  #  geom_hline(yintercept=Y.bar, linetype='longdash',color="red") +
  #  geom_vline(xintercept=X.bar, linetype='longdash',color="red") +
#   #geom_rect(alpha=1, aes(fill=S)) +
#   #alpha=.1
#     # S continuous
#   #scale_fill_continuous('red', 'pink', 'white','cyan', 'blue',
#                      breaks=c(-1, -0.5,0, 0.5,1))+
# #scale_fill_gradient2(low = 'red', mid = 'white', high = 'blue', breaks=c(-1,0,1)) +
# #scale_fill_gradientn(colours = c('red', 'pink', 'white','cyan', 'blue'), 
#                      #breaks=c(-1, -0.5,0, 0.5,1)) +
# #scale_fill_gradientn(colours = c("firebrick4","firebrick1","white","deepskyblue1","deepskyblue4"), breaks=MS) +
# #scale_fill_gradientn(colours = c("red","white","deepskyblue3","deepskyblue2","deepskyblue3"), breaks=MS) +
#   # S discrete
# #scale_fill_brewer(palette="Spectral")+
# #scale_fill_manual(breaks= quantile(S), values=c('white','cyan','turquoise2','blue2')) + 
#   # xlim(0, 5) +
#   #  ylim(0, 5) +
#   xlab("X")+
#     ylab("Y") ; plotnetrec
```

# Optimisation de couleur

## Bleu cyan blanc rose rouge

```{r}
plotnetrec<- ggplot(data=d,aes(Xmin, Ymin, xmin=Xmin, xmax=Xmax,ymin=Ymin, ymax=Ymax)) +
  #  geom_point(size=circle.size, pch=21, fill=colors[[4]]) +
  #  geom_hline(yintercept=Y.bar, linetype='longdash',color="red") +
  #  geom_vline(xintercept=X.bar, linetype='longdash',color="red") +
  geom_rect(alpha=1, aes(fill=S)) +
  #alpha=.1
    # S continuous
#scale_fill_gradient2(low = 'red', mid = 'white', high = 'blue', breaks=c(-1,0,1)) +
scale_fill_gradientn(colours = c(
  rgb(14,18,77, maxColorValue = 255),
  "cyan",
  "white", 
  rgb(255, 122 ,243, maxColorValue = 255), 
  rgb(201,9,9, maxColorValue = 255)),
                       values = scales::rescale(c(min(S), -0.5, 0, 0.5,  max(S))))+ 
                     #rescaler=function(S, ...) S, oob=identity) +
#scale_fill_gradientn(colours = c("firebrick4","firebrick1","white","deepskyblue1","deepskyblue4"), breaks=MS) +
#scale_fill_gradientn(colours = c("red","white","deepskyblue3","deepskyblue2","deepskyblue3"), breaks=MS) +
  # S discrete
#scale_fill_brewer(palette="Spectral")+
#scale_fill_manual(breaks= quantile(S), values=c('white','cyan','turquoise2','blue2')) + 
  # xlim(0, 5) +
  #  ylim(0, 5) +
  xlab("X")+
    ylab("Y") ; plotnetrec
```

## Green to yellow

```{r}
plotnetrec<- ggplot(data=d,aes(Xmin, Ymin, xmin=Xmin, xmax=Xmax,ymin=Ymin, ymax=Ymax)) +
  #  geom_point(size=circle.size, pch=21, fill=colors[[4]]) +
  #  geom_hline(yintercept=Y.bar, linetype='longdash',color="red") +
  #  geom_vline(xintercept=X.bar, linetype='longdash',color="red") +
  geom_rect(alpha=1, aes(fill=S)) +
  #alpha=.1
    # S continuous
#scale_fill_gradient2(low = 'red', mid = 'white', high = 'blue', breaks=c(-1,0,1)) +
scale_fill_gradientn(colours = c(
  rgb(3,77,0, maxColorValue = 255),
  rgb(36,212, 171, maxColorValue = 255),
  "white", 
  rgb(255, 255 ,51, maxColorValue = 255), 
  rgb(212,92,22, maxColorValue = 255)),
                       values = scales::rescale(c(min(S), -0.5, 0, 0.5,  max(S))))+ 
                     #rescaler=function(S, ...) S, oob=identity) +
#scale_fill_gradientn(colours = c("firebrick4","firebrick1","white","deepskyblue1","deepskyblue4"), breaks=MS) +
#scale_fill_gradientn(colours = c("red","white","deepskyblue3","deepskyblue2","deepskyblue3"), breaks=MS) +
  # S discrete
#scale_fill_brewer(palette="Spectral")+
#scale_fill_manual(breaks= quantile(S), values=c('white','cyan','turquoise2','blue2')) + 
  # xlim(0, 5) +
  #  ylim(0, 5) +
  xlab("X")+
    ylab("Y") ; plotnetrec
```


## Green to yellow

```{r}
plotnetrec<- ggplot(data=d,aes(Xmin, Ymin, xmin=Xmin, xmax=Xmax,ymin=Ymin, ymax=Ymax)) +
  #  geom_point(size=circle.size, pch=21, fill=colors[[4]]) +
  #  geom_hline(yintercept=Y.bar, linetype='longdash',color="red") +
  #  geom_vline(xintercept=X.bar, linetype='longdash',color="red") +
  geom_rect(alpha=1, aes(fill=S)) +
  #alpha=.1
    # S continuous
#scale_fill_gradient2(low = 'red', mid = 'white', high = 'blue', breaks=c(-1,0,1)) +
scale_fill_gradientn(colours = c(
  rgb(3,77,0, maxColorValue = 255),
  "cyan",
  "white", 
  rgb(255, 255 ,51, maxColorValue = 255), 
  rgb(212,92,22, maxColorValue = 255)),
                       values = scales::rescale(c(min(S), -0.5, 0, 0.5,  max(S))))+ 
                     #rescaler=function(S, ...) S, oob=identity) +
#scale_fill_gradientn(colours = c("firebrick4","firebrick1","white","deepskyblue1","deepskyblue4"), breaks=MS) +
#scale_fill_gradientn(colours = c("red","white","deepskyblue3","deepskyblue2","deepskyblue3"), breaks=MS) +
  # S discrete
#scale_fill_brewer(palette="Spectral")+
#scale_fill_manual(breaks= quantile(S), values=c('white','cyan','turquoise2','blue2')) + 
  # xlim(0, 5) +
  #  ylim(0, 5) +
  xlab("X")+
    ylab("Y") ; plotnetrec
```

# Optimisation du code

```{r}

```


# Test sur data

```{r}
graph_plotnetrec <- function(data){
  X <- data[,1]
  Y <- data[,2]
  
  plotscatter<-  ggplot(data=data, aes(x=X,y=Y)) + 
  geom_point(size=circle.size, pch=21, fill=colors[[4]]) +
  geom_hline(yintercept=Y.bar, linetype='dashed',color="orange",size=0.5) +
  geom_vline(xintercept=X.bar, linetype='dashed',color="orange",size=0.5) +
  stat_smooth(method="lm", se=FALSE,color="black",size=1)+
  ggtitle('Y vs. X Scatterplot') +
  xlab("X")+
  ylab("Y")
  
SX<-sort(X,decreasing=FALSE)
SY<-sort(Y,decreasing=FALSE)

N <- length(X)

Nm1s=(N-1)^2
Nmat=N*(N-1)/2

#initialyse
RES<-matrix(0,(N-1),(N-1))
i=1
for(i in 1:(N-1))
{
for(j in (i+1):N)
{
TRUC<-rep(0,N-1)
posyi<-which(SY==Y[i])
posyj<-which(SY==Y[j])
min=min(c(posyi,posyj))
max=max(c(posyi,posyj))-1
TRUC<- replace(TRUC,c(min:max),sign((X[i]-X[j])*(Y[i]-Y[j])))
RES[,i:(j-1)]=RES[,i:(j-1)]+TRUC
}
} 
i = 2
j =3

truc1<- vector()
truc2<- vector()
i=1
for(i in 1:N){
  up=N-1
  truc1=cbind(truc1,t((rep(i,up))))
  truc2=cbind(truc2,t((rep((i+1),(up)))))
}
truc3=t(rep(seq(1,N-1),N-1))
truc4=t(rep(seq(2,N),N-1))

Xmin<-rep(0,Nm1s)
Xmax<-rep(0,Nm1s)
Ymin<-rep(0,Nm1s)
Ymax<-rep(0,Nm1s)

i=1
for(i in 1:Nm1s){
  Xmin[i]<-X[(truc1[i])]
  Xmax[i]<-X[(truc2[i])]
  Ymin[i]<-SY[(truc3[i])]
  Ymax[i]<-SY[(truc4[i])]
  i=i+1
}

# S<-factor(matrix(RES,((N-1)^2)))
S<-(matrix(RES,((N-1)^2)))

S <- (S /sd(S))
MS<-mean(S)
MS<-quantile(S, probs = seq(0, 1, 0.2))
#MS<-c(-500,0,1000,2000,2440)
d=data.frame(Xmin,Xmax,Ymin,Ymax,S)


######################### 4th output ###########################
plotnetrec <- ggplot(data=d,aes(Xmin, Ymin, xmin=Xmin, xmax=Xmax,ymin=Ymin, ymax=Ymax)) +
  #  geom_point(size=circle.size, pch=21, fill=colors[[4]]) +
  #  geom_hline(yintercept=Y.bar, linetype='longdash',color="red") +
  #  geom_vline(xintercept=X.bar, linetype='longdash',color="red") +
  geom_rect(alpha=1, aes(fill=S)) +
  #alpha=.1
    # S continuous
#scale_fill_gradient2(low = 'red', mid = 'white', high = 'blue', breaks=c(-1,0,1)) +
  
  
###################################################################
# scale_fill_gradientn(colours = c(
#   rgb(14,18,77, maxColorValue = 255),
#   "cyan",
#   "white", 
#   rgb(255, 122 ,243, maxColorValue = 255), 
#   rgb(201,9,9, maxColorValue = 255)),
#                        values = scales::rescale(c(min(S), min(S)/2 , 0, max(S) / 2,  max(S))))+
###################################################################

scale_fill_gradientn(colours = c(
  rgb(14,18,77, maxColorValue = 255),
  "cyan",
  "white",
  rgb(255, 122 ,243, maxColorValue = 255),
  rgb(201,9,9, maxColorValue = 255)),
                     limits = c(-max(abs(S)), max(abs(S))))+
  
#####################################################################
  
  
                     #rescaler=function(S, ...) S, oob=identity) +
#scale_fill_gradientn(colours = c("firebrick4","firebrick1","white","deepskyblue1","deepskyblue4"), breaks=MS) +
#scale_fill_gradientn(colours = c("red","white","deepskyblue3","deepskyblue2","deepskyblue3"), breaks=MS) +
  # S discrete
#scale_fill_brewer(palette="Spectral")+
#scale_fill_manual(breaks= quantile(S), values=c('white','cyan','turquoise2','blue2')) + 
  # xlim(0, 5) +
  #  ylim(0, 5) +
  xlab("X")+
    ylab("Y")
  return(list(plotscatter,plotnetrec))
}
```

```{r}
N = 200

circle.size = 2.5
colors = list('red', '#0066CC', '#4BB14B', '#FCE638')
```


## X suit une loi normale Y forte variance

```{r}
N <- 100
X <- sort(rnorm(N, 40, 100)) 
Y <- 1- 2*X + rnorm(N, 0, 200) # forte variance
data <- data.frame(X,Y)
```

```{r}
graphiques <- graph_plotnetrec(data)
grid.arrange(graphiques[[1]], graphiques[[2]])
```

## X suit une loi normal, Y moyenne variance

```{r}
X <- sort(rnorm(N, 40, 100)) 
Y <- 1+ 2*X + rnorm(N, 0, 80) #moyenne variance
data <- data.frame(X,Y)
```


```{r}
graphiques <- graph_plotnetrec(data)
grid.arrange(graphiques[[1]], graphiques[[2]])
```

## X suit une loi normal, Y faible variance

```{r}
X <- sort(rnorm(N, 40, 100)) 
Y <- 1+ 2*X + rnorm(N, 0, 10) #faible variance
 

data <- data.frame(X,Y)
```


```{r}
graphiques <- graph_plotnetrec(data)
grid.arrange(graphiques[[1]], graphiques[[2]])
```

## X, Y hétéroscédastique

```{r}
X <- sort(rnorm(N, 40, 100)) 
Y <- 1- 10*X + rnorm(N, X, abs(10*X + 1)) # forte variance
data <- data.frame(X,Y)

data <- data.frame(X,Y)
```


```{r}
graphiques <- graph_plotnetrec(data)
grid.arrange(graphiques[[1]], graphiques[[2]])
```

## X suit une loi normale avec un écart type de 1, Y heterogeneity dummies

```{r}
X <- sort(rnorm(N, 40, 100)) 

#heterogeneity dummies
Y <- c(-50 -2*rnorm(N/2,0,10),50+ 2*rnorm(N/2,0,10))   #heterogeneity
 
data <- data.frame(X,Y)
```


```{r}
graphiques <- graph_plotnetrec(data)
grid.arrange(graphiques[[1]], graphiques[[2]])
```

## Relation Non-Linéaire

```{r}
N <- 200
X <- sort(rnorm(N, 40, 100)) 

#heterogeneity dummies
Y <- 100 * log(abs(X)) + rnorm(N, 0, 100)
 

data <- data.frame(x=X, y=Y)
```


```{r}
graphiques <- graph_plotnetrec(data)
grid.arrange(graphiques[[1]], graphiques[[2]])
```

# Etude sur le vecteur S

```{r}
circle.size = 2.5
colors = list('red', '#0066CC', '#4BB14B', '#FCE638')
r=0.6
N=100


X <- sort(rnorm(N, 40, 100)) 
Y <- 1- 2*X + rnorm(N, 0, 200) # forte variance
data <- data.frame(X,Y)
data <- data[order(data[,1]),]

X = data[,1]
Y = data[,2]
  
N = nrow(data)
```

```{r}
truc <- function(data, type){
  S.bar<-factor(sign((X-mean(X))*(Y-(mean(Y)))))
  X.bar <- rep(mean(X),N)
  Y.bar <- rep(mean(Y),N)
  X <- data[,1]
  Y <- data[,2]
  
  plotscatter<-  ggplot(data=data, aes(x=X,y=Y)) + 
  geom_point(size=circle.size, pch=21, fill=colors[[4]]) +
  geom_hline(yintercept=Y.bar, linetype='dashed',color="orange",size=0.5) +
  geom_vline(xintercept=X.bar, linetype='dashed',color="orange",size=0.5) +
  stat_smooth(method="lm", se=FALSE,color="black",size=1)+
  ggtitle('Y vs. X Scatterplot') +
  xlab("X")+
  ylab("Y")
  
SX<-sort(X,decreasing=FALSE)
SY<-sort(Y,decreasing=FALSE)

N <- length(X)

Nm1s=(N-1)^2
Nmat=N*(N-1)/2

#initialyse
RES<-matrix(0,(N-1),(N-1))
i=1
for(i in 1:(N-1))
{
for(j in (i+1):N)
{
TRUC<-rep(0,N-1)
posyi<-which(SY==Y[i])
posyj<-which(SY==Y[j])
min=min(c(posyi,posyj))
max=max(c(posyi,posyj))-1
TRUC<- replace(TRUC,c(min:max),sign((X[i]-X[j])*(Y[i]-Y[j])))
RES[,i:(j-1)]=RES[,i:(j-1)]+TRUC
}
} 
i = 2
j =3
  
TRUC<-rep(0,N-1)
posyi<-which(SY==Y[i])
posyj<-which(SY==Y[j])
min=min(c(posyi,posyj))
max=max(c(posyi,posyj))-1
TRUC<- replace(TRUC,c(min:max),sign((X[i]-X[j])*(Y[i]-Y[j])))
RES[,i:(j-1)]=RES[,i:(j-1)]+TRUC

    
truc1<- vector()
truc2<- vector()
i=1
for(i in 1:N){
  up=N-1
  truc1=cbind(truc1,t((rep(i,up))))
  truc2=cbind(truc2,t((rep((i+1),(up)))))
}
truc3=t(rep(seq(1,N-1),N-1))
truc4=t(rep(seq(2,N),N-1))

Xmin<-rep(0,Nm1s)
Xmax<-rep(0,Nm1s)
Ymin<-rep(0,Nm1s)
Ymax<-rep(0,Nm1s)

i=1
for(i in 1:Nm1s){
  Xmin[i]<-X[(truc1[i])]
  Xmax[i]<-X[(truc2[i])]
  Ymin[i]<-SY[(truc3[i])]
  Ymax[i]<-SY[(truc4[i])]
  i=i+1
}

S<-(matrix(RES,((N-1)^2)))

S_before <- S

# S<-factor(matrix(RES,((N-1)^2)))
if(type == 'normalisation'){
  S <- (S - mean(S))/sd(S)
}
if(type == "reduction"){
  S <- (S /sd(S))
}
if(type == 'max'){
  S  <- S / max(abs(S))
}
if(type == 'nada'){
  S <- S
}


MS<-mean(S)
MS<-quantile(S, probs = seq(0, 1, 0.2))
#MS<-c(-500,0,1000,2000,2440)
d=data.frame(Xmin,Xmax,Ymin,Ymax,S)


######################### 4th output ###########################
plotnetrec <- ggplot(data=d,aes(Xmin, Ymin, xmin=Xmin, xmax=Xmax,ymin=Ymin, ymax=Ymax)) +
  #  geom_point(size=circle.size, pch=21, fill=colors[[4]]) +
  #  geom_hline(yintercept=Y.bar, linetype='longdash',color="red") +
  #  geom_vline(xintercept=X.bar, linetype='longdash',color="red") +
  geom_rect(alpha=1, aes(fill=S)) +
  #alpha=.1
    # S continuous
#scale_fill_gradient2(low = 'red', mid = 'white', high = 'blue', breaks=c(-1,0,1)) +
###################################################################
# scale_fill_gradientn(colours = c(
#   rgb(14,18,77, maxColorValue = 255),
#   "cyan",
#   "white", 
#   rgb(255, 122 ,243, maxColorValue = 255), 
#   rgb(201,9,9, maxColorValue = 255)),
#                        values = scales::rescale(c(min(S), min(S)/2 , 0, max(S) / 2,  max(S))))+
###################################################################

scale_fill_gradientn(colours = c(
  rgb(14,18,77, maxColorValue = 255),
  "cyan",
  "white",
  rgb(255, 122 ,243, maxColorValue = 255),
  rgb(201,9,9, maxColorValue = 255)),
                     limits = c(-max(abs(S)), max(abs(S))))+
  
#####################################################################
                     #rescaler=function(S, ...) S, oob=identity) +
#scale_fill_gradientn(colours = c("firebrick4","firebrick1","white","deepskyblue1","deepskyblue4"), breaks=MS) +
#scale_fill_gradientn(colours = c("red","white","deepskyblue3","deepskyblue2","deepskyblue3"), breaks=MS) +
  # S discrete
#scale_fill_brewer(palette="Spectral")+
#scale_fill_manual(breaks= quantile(S), values=c('white','cyan','turquoise2','blue2')) + 
  # xlim(0, 5) +
  #  ylim(0, 5) +
  xlab("X")+
    ylab("Y")

#### Graphique distribution de S 
plot_before <- ggplot() +
    geom_histogram(aes(x = S_before, y = ..density..), 
                   bins = 30, 
                   alpha = .8, 
                   fill = "grey", 
                   color = "grey") +
    geom_density(
      aes(x = rnorm(50000, 
                    mean = mean(S_before), 
                    sd = sd(S_before))),
      fill = "red",
      color = "red",
      alpha = 0.1) +
    labs(title = "Avant transformation",
         x = "S", 
         y = "Densité") +
    theme(axis.title = element_text(size = 10), 
          title = element_text(size = 10))
  
#### Graphique distribution de S 
plot_after <- ggplot() +
    geom_histogram(aes(x = S, y = ..density..), 
                   bins = 30, 
                   alpha = .8, 
                   fill = "grey", 
                   color = "grey") +
    geom_density(
      aes(x = rnorm(50000, 
                    mean = mean(S), 
                    sd = sd(S))),
      fill = "red",
      color = "red",
      alpha = 0.1) +
    labs(title = "Aprés transformation",
         x = "S", 
         y = "Densité") +
    theme(axis.title = element_text(size = 10), 
          title = element_text(size = 10))

  return(list(plotscatter,plotnetrec, plot_before, plot_after))
}
```

#abs(max)

```{r}
graphiques <- truc(data, type = 'max')
grid.arrange(graphiques[[3]], graphiques[[4]], graphiques[[1]], graphiques[[2]])
```

# normalisation

```{r}
graphiques <- truc(data, type = 'normalisation')
grid.arrange(graphiques[[3]], graphiques[[4]], graphiques[[1]], graphiques[[2]])
```

#standardisation

```{r}
graphiques <- truc(data, type = 'reduction')
grid.arrange(graphiques[[3]], graphiques[[4]], graphiques[[1]], graphiques[[2]])
```

# Nada 

```{r}
graphiques <- truc(data, type = 'nada')
grid.arrange(graphiques[[3]], graphiques[[4]], graphiques[[1]], graphiques[[2]])
```
