---
title: "Présenatation Plotnetrec"
author: "Chaveneau Lucas"
date: "03/11/2021"
output: pdf_document
---

```{r global_options, include=FALSE}
knitr::opts_chunk$set(fig.width=3.5, fig.height=2.8,
                      fig.align='center', echo = TRUE,
                      warning=FALSE, message=FALSE)
library(tidyverse)
library(gridExtra)
library(tibble)
library(ggplot2)
library(knitr)
library(UsingR)
library(skimr)
library(pastecs)
#library(summarytools)
library(psych)
library(kableExtra)
library(grid)
library(TeachingDemos)
library('MASS')
library(forecast)
library(fpp2)
library(scales)
library(RColorBrewer)
library("cowplot")
library(extrafont)
library(plotly)
library(sfsmisc)
library(patternplot)
library(stargazer)
library(latex2exp)
library(dplyr)
library(gridExtra)
theme_set(theme_minimal())
```


```{r, include = FALSE}
built_ggplot <- function(data, rank = FALSE, timeseries = FALSE){
  
  data <- data[order(data[,1]),]
  
  if(rank == FALSE){
    X = data[,1]
    Y = data[,2]
  }else{
    X = rank(data[,1])
    Y = rank(data[,2])
  }
  
  N = nrow(data)
  
  circle.size = 2.5
  colors = list('red', '#0066CC', '#4BB14B', '#FCE638')
  r=0.6
  Nmat=N*(N-1)/2
  Nm1s=(N-1)^2
  
  S.bar<-factor(sign((X-mean(X))*(Y-(mean(Y)))))
  X.bar <- rep(mean(X),N)
  Y.bar <- rep(mean(Y),N)
  
  mydata=data.frame(X,Y,X.bar,Y.bar,S.bar)
  
  ############### 1st output ################################
  plotscatter<-  ggplot(data=mydata, aes(x=X,y=Y)) + 
    geom_point(size=circle.size, pch=21, fill=colors[[4]]) +
    geom_hline(yintercept=Y.bar, linetype='dashed',color="orange",size=0.5) +
    geom_vline(xintercept=X.bar, linetype='dashed',color="orange",size=0.5) +
    stat_smooth(method="lm", se=FALSE,color="black",size=1)+
    ggtitle('Y vs. X Scatterplot') +
    xlab("X")+
    ylab("Y")

  ######################## Calculs usuels #################
   truc1<- vector()
   truc2<- vector()
   i=1
   for(i in 1:N){
     up=N-i
     truc1=cbind(truc1,t((rep(i,up))))
     truc2=cbind(truc2,t((seq(from=(i+1),to=N))))  
   }
  
  
  Xmin<-rep(0,Nmat)
  Xmax<-rep(0,Nmat)
  Ymin<-rep(0,Nmat)
  Ymax<-rep(0,Nmat)
  
  i=1  
  for(i in 1:Nmat){
    Xmin[i]<-X[(truc1[i])]
    Xmax[i]<-X[(truc2[i])]
    Ymin[i]<-Y[(truc1[i])]
    Ymax[i]<-Y[(truc2[i])]
    i=i+1
  }
  
  factor(sign(0))
  
  S<-factor(sign((Xmin-Xmax)*(Ymin-Ymax)))
  d=data.frame(Xmin,Xmax,Ymin,Ymax,S)

  #################2nd Ouput #######################
  plotcov<-  ggplot(mydata, aes(xmin=X, xmax=X.bar, ymin=Y, ymax=Y.bar)) +
    #  geom_point(size=circle.size, pch=21, fill=colors[[4]]) +
    geom_hline(yintercept=Y.bar, linetype='dashed',color="orange",size=0.5) +
    geom_vline(xintercept=X.bar, linetype='dashed',color="orange",size=0.5) +
    geom_rect(alpha=0.02, aes(fill=S.bar)) +   scale_fill_manual(values=c('red','blue')) +
    #alpha=.5
    ggtitle('Covariance') +
    #  xlim(0, 4) +
    #  ylim(0, 4)+
    xlab("X")+
    ylab("Y")
  
  ################ 3rd output #########################
  if(timeseries == FALSE){
    plotrect<-  ggplot(d, aes(Xmin,Ymin, xmin=Xmin, xmax=Xmax,ymin=Ymin, ymax=Ymax)) + 
    #  geom_point(size=circle.size, pch=21, fill=colors[[4]]) +
    #  geom_hline(yintercept=Y.bar, linetype='longdash',color="red") +
    #  geom_vline(xintercept=X.bar, linetype='longdash',color="red") +
      geom_rect(alpha=0.1, aes(fill=S)) +   scale_fill_manual(values=c('red', 'blue')) +
      #alpha=.5
      ggtitle('Covariances Rectangle : 2Cov(X,Y)') +
      xlab("X")+
      ylab("Y")
  }
  
  ##################### Calculs usuels #########################
    #theme_light()
  SX<-sort(X,decreasing=FALSE)
  SY<-sort(Y,decreasing=FALSE)

  #initialyse
  RES<-matrix(0,(N-1),(N-1))
  i=1
  for(i in 1:(N-1))
  {
    for(j in (i+1):N)
    {
      TRUC<-rep(0,N-1)
      posyi<-which(SY==Y[i])
      posyj<-which(SY==Y[j])
      min=min(c(posyi,posyj))
      max=max(c(posyi,posyj))-1
      TRUC<- replace(TRUC,c(min:max),sign((X[i]-X[j])*(Y[i]-Y[j])))
      RES[,i:(j-1)]=RES[,i:(j-1)]+TRUC
    }
  }
   i = 2
  j =3
  
  TRUC<-rep(0,N-1)
  posyi<-which(SY==Y[i])
  posyj<-which(SY==Y[j])
  min=min(c(posyi,posyj))
  max=max(c(posyi,posyj))-1
  TRUC<- replace(TRUC,c(min:max),sign((X[i]-X[j])*(Y[i]-Y[j])))
  RES[,i:(j-1)]=RES[,i:(j-1)]+TRUC
  RES
    
  
  truc1<- vector()
  truc2<- vector()
  i=1
  for(i in 1:N){
    up=N-1
    truc1=cbind(truc1,t((rep(i,up))))
    truc2=cbind(truc2,t((rep((i+1),(up)))))
  }
  truc3=t(rep(seq(1,N-1),N-1))
  truc4=t(rep(seq(2,N),N-1))
  
  Xmin<-rep(0,Nm1s)
  Xmax<-rep(0,Nm1s)
  Ymin<-rep(0,Nm1s)
  Ymax<-rep(0,Nm1s)
  
  i=1
  for(i in 1:Nm1s){
    Xmin[i]<-X[(truc1[i])]
    Xmax[i]<-X[(truc2[i])]
    Ymin[i]<-SY[(truc3[i])]
    Ymax[i]<-SY[(truc4[i])]
    i=i+1
  }
  
  # S<-factor(matrix(RES,((N-1)^2)))
  S<-(matrix(RES,((N-1)^2)))
  MS<-mean(S)
  MS<-quantile(S, probs = seq(0, 1, 0.2))
  #MS<-c(-500,0,1000,2000,2440)
  d=data.frame(Xmin,Xmax,Ymin,Ymax,S)


  ######################### 4th output ###########################
  plotnetrec<- ggplot(data=d,aes(Xmin, Ymin, xmin=Xmin, xmax=Xmax,ymin=Ymin, ymax=Ymax)) +
    #  geom_point(size=circle.size, pch=21, fill=colors[[4]]) +
    #  geom_hline(yintercept=Y.bar, linetype='longdash',color="red") +
    #  geom_vline(xintercept=X.bar, linetype='longdash',color="red") +
    geom_rect(alpha=1, aes(fill=S)) +
    #alpha=.1
      # S continuous
  #scale_fill_gradient2(low = 'red', mid = 'white', high = 'blue', midpoint = 0) +
  scale_fill_gradientn(colours = c('white', 'plum2','blue'), breaks=MS) +
  #scale_fill_gradientn(colours = c("firebrick4","firebrick1","white","deepskyblue1","deepskyblue4"), breaks=MS) +
  #scale_fill_gradientn(colours = c("red","white","deepskyblue3","deepskyblue2","deepskyblue3"), breaks=MS) +
    # S discrete
  #scale_fill_brewer(palette="Spectral")+
  #scale_fill_manual(breaks= quantile(S), values=c('white','cyan','turquoise2','blue2')) + 
    # xlim(0, 5) +
    #  ylim(0, 5) +
    xlab("X")+
    ylab("Y")
  if(timeseries == FALSE){
    out <- list(plotscatter, plotcov, plotrect, plotnetrec)
  }else{
    out <- list(plotscatter, plotcov, plotnetrec)
  }
  return(out)
}
```


# Cas 1 : X suit une loi normale, Y forte variance

## Comparaison avec un réechantillonage aléatoire

```{r, include=FALSE}
circle.size = 2.5
colors = list('red', '#0066CC', '#4BB14B', '#FCE638')
r=0.6
N=500


X <- sort(rnorm(N, 40, 100)) 
Y <- 1- 2*X + rnorm(N, 0, 200) # forte variance
data <- data.frame(X,Y)
```


```{r, include = FALSE}
graphs <- built_ggplot(data)
```


```{r, include = FALSE}
splitter <- data.frame(X,Y)
data_resample <- sample_n(splitter, size=100, replace = F)
graphs_sample <- built_ggplot(data_resample)
```

```{r, include=FALSE}
circle.size = 2.5
colors = list('red', '#0066CC', '#4BB14B', '#FCE638')
r=0.6
N=50


X <- sort(rnorm(N, 40, 100)) 
Y <- 1- 2*X + rnorm(N, 0, 200) # forte variance
data <- data.frame(X,Y)

graphs_2 <- built_ggplot(data)
```

### Scatterplot

```{r,fig.height=6, fig.width= 9, echo=FALSE}
grid.arrange(graphs[[1]], graphs_sample[[1]], graphs_2[[1]])
```


### Plotcov

```{r,fig.height=6, fig.width= 9, echo = FALSE}
grid.arrange(graphs[[2]], graphs_sample[[2]], graphs_2[[2]])
```


### plotrect

```{r,fig.height=6, fig.width= 9, echo = FALSE}
grid.arrange(graphs[[3]], graphs_sample[[3]], graphs_2[[3]])
```

### plotnetrec

```{r,fig.height=6, fig.width= 9, echo = FALSE}
grid.arrange(graphs[[4]], graphs_sample[[4]], graphs_2[[4]])
```

# Cas 2 : X suit une loi normale, Y moyenne variance

## Comparaison avec un réechantillonage aléatoire

```{r, include=FALSE}
circle.size = 2.5
colors = list('red', '#0066CC', '#4BB14B', '#FCE638')
r=0.6
N=500


X <- sort(rnorm(N, 40, 100)) 
Y <- 1+ 2*X + rnorm(N, 0, 80) #moyenne variance
data <- data.frame(X,Y) 
```

```{r, include = FALSE}
graphs <- built_ggplot(data)
```


```{r, include = FALSE}
splitter <- data.frame(X,Y)
data_resample <- sample_n(splitter, size=100, replace = F)
graphs_sample <- built_ggplot(data_resample)
```

### Scatterplot

```{r,fig.height=6, fig.width= 9, echo=FALSE}
grid.arrange(graphs[[1]], graphs_sample[[1]])
```


### Plotcov

```{r,fig.height=6, fig.width= 9, echo = FALSE}
grid.arrange(graphs[[2]], graphs_sample[[2]])
```


### plotrect

```{r,fig.height=6, fig.width= 9, echo = FALSE}
grid.arrange(graphs[[3]], graphs_sample[[3]])
```

### plotnetrec

```{r,fig.height=6, fig.width= 9, echo = FALSE}
grid.arrange(graphs[[4]], graphs_sample[[4]])
```


# Cas 3 : X suit une loi normale, Y faible variance

## Comparaison avec un réechantillonage aléatoire

```{r, include=FALSE}
circle.size = 2.5
colors = list('red', '#0066CC', '#4BB14B', '#FCE638')
r=0.6
N=500

X <- sort(rnorm(N, 40, 100)) 
Y <- 1+ 2*X + rnorm(N, 0, 10) #faible variance
 

data <- data.frame(X,Y)
```


```{r, include = FALSE}
graphs <- built_ggplot(data)
```

```{r, include = FALSE}
splitter <- data.frame(X,Y)
data_resample <- sample_n(splitter, size=100, replace = F)
graphs_sample <- built_ggplot(data_resample)
```

### Scatterplot

```{r,fig.height=6, fig.width= 9, echo=FALSE}
grid.arrange(graphs[[1]], graphs_sample[[1]])
```


### Plotcov

```{r,fig.height=6, fig.width= 9, echo = FALSE}
grid.arrange(graphs[[2]], graphs_sample[[2]])
```


### plotrect

```{r,fig.height=6, fig.width= 9, echo = FALSE}
grid.arrange(graphs[[3]], graphs_sample[[3]])
```

### plotnetrec

```{r,fig.height=6, fig.width= 9, echo = FALSE}
grid.arrange(graphs[[4]], graphs_sample[[4]])
```


# Cas 4 : X suit une loi normale avec un écart type de 1, Y hétéroscédastique

## Comparaison avec un réechantillonage aléatoire

```{r, include=FALSE}
circle.size = 2.5
colors = list('red', '#0066CC', '#4BB14B', '#FCE638')
r=0.6
N=500


X <- sort(rnorm(N, 40, 1))  

#heteroskedasticity
Y <- 10 * rnorm(N, X, 4*X)  #heteroskedasticity

data <- data.frame(X,Y)
```


```{r, include = FALSE}
graphs <- built_ggplot(data)
```


```{r, include = FALSE}
splitter <- data.frame(X,Y)
data_resample <- sample_n(splitter, size=100, replace = F)
graphs_sample <- built_ggplot(data_resample)
```

### Scatterplot

```{r,fig.height=6, fig.width= 9, echo=FALSE}
grid.arrange(graphs[[1]], graphs_sample[[1]])
```


### Plotcov

```{r,fig.height=6, fig.width= 9, echo = FALSE}
grid.arrange(graphs[[2]], graphs_sample[[2]])
```


### plotrect

```{r,fig.height=6, fig.width= 9, echo = FALSE}
grid.arrange(graphs[[3]], graphs_sample[[3]])
```

### plotnetrec

```{r,fig.height=6, fig.width= 9, echo = FALSE}
grid.arrange(graphs[[4]], graphs_sample[[4]])
```


# Cas 5 : X suit une loi normale avec un écart type de 1, Y heterogeneity dummies

## Comparaison avec un réechantillonage aléatoire

```{r, include=FALSE}
circle.size = 2.5
colors = list('red', '#0066CC', '#4BB14B', '#FCE638')
r=0.6
N=500


X <- sort(rnorm(N, 40, 100)) 

#heterogeneity dummies
Y <- c(-50 -2*rnorm(N/2,0,10),50+ 2*rnorm(N/2,0,10))   #heterogeneity
 
data <- data.frame(X,Y)
```

```{r, include = FALSE}
graphs <- built_ggplot(data)
```


```{r, include = FALSE}
splitter <- data.frame(X,Y)
data_resample <- sample_n(splitter, size=100, replace = F)
graphs_sample <- built_ggplot(data_resample)
```

### Scatterplot

```{r,fig.height=6, fig.width= 9, echo=FALSE}
grid.arrange(graphs[[1]], graphs_sample[[1]])
```


### Plotcov

```{r,fig.height=6, fig.width= 9, echo = FALSE}
grid.arrange(graphs[[2]], graphs_sample[[2]])
```


### plotrect

```{r,fig.height=6, fig.width= 9, echo = FALSE}
grid.arrange(graphs[[3]], graphs_sample[[3]])
```

### plotnetrec

```{r,fig.height=6, fig.width= 9, echo = FALSE}
grid.arrange(graphs[[4]], graphs_sample[[4]])
```

# Air Passenger : 

## Comparaison avec un réechantillonage aléatoire

```{r, include=FALSE}
circle.size = 2.5
colors = list('red', '#0066CC', '#4BB14B', '#FCE638')
r=0.6
N=500

# serie temp
data("AirPassengers")
AP <- AirPassengers
plot(AP, ylab="Passengers (1000s)", type="o", pch =20)
Y <- (AirPassengers)
X <- seq(1:144)
# --------------------------------------------------

data <- data.frame(x=X, y=Y)

```

```{r, include = FALSE}
graphs <- built_ggplot(data, timeseries = TRUE)
```

```{r, include = FALSE}
splitter <- data.frame(X,Y)
data_resample <- sample_n(splitter, size=100, replace = F)
graphs_sample <- built_ggplot(data_resample, timeseries = TRUE)
```

### Scatterplot

```{r,fig.height=6, fig.width= 9, echo=FALSE}
grid.arrange(graphs[[1]], graphs_sample[[1]])
```


### Plotcov

```{r,fig.height=6, fig.width= 9, echo = FALSE}
grid.arrange(graphs[[2]], graphs_sample[[2]])
```


### plotnetrec

```{r,fig.height=6, fig.width= 9, echo = FALSE}
grid.arrange(graphs[[3]], graphs_sample[[3]])
```


# Cas 6 : Relation Non-Linéaire

## Comparaison avec un réechantillonage aléatoire

```{r, include=FALSE}
circle.size = 2.5
colors = list('red', '#0066CC', '#4BB14B', '#FCE638')
r=0.6
N=500


X <- sort(rnorm(N, 40, 100)) 

#heterogeneity dummies
Y <- X^4 - 2*X^3 - 4*X^2 + rnorm(N,10,20)
 

data <- data.frame(x=X, y=Y)
```

```{r, include = FALSE}
graphs <- built_ggplot(data)
```

```{r, include = FALSE}
splitter <- data.frame(X,Y)
data_resample <- sample_n(splitter, size=100, replace = F)
graphs_sample <- built_ggplot(data_resample)
```

### Scatterplot

```{r,fig.height=6, fig.width= 9, echo=FALSE}
grid.arrange(graphs[[1]], graphs_sample[[1]])
```


### Plotcov

```{r,fig.height=6, fig.width= 9, echo = FALSE}
grid.arrange(graphs[[2]], graphs_sample[[2]])
```


### plotrect

```{r,fig.height=6, fig.width= 9, echo = FALSE}
grid.arrange(graphs[[3]], graphs_sample[[3]])
```

### plotnetrec

```{r,fig.height=6, fig.width= 9, echo = FALSE}
grid.arrange(graphs[[4]], graphs_sample[[4]])
```


# Recherche d'optimisation couleur de la matrice S

```{r}
circle.size = 2.5
colors = list('red', '#0066CC', '#4BB14B', '#FCE638')
r=0.6
N=100


X <- sort(rnorm(N, 40, 100)) 
Y <- 1- 2*X + rnorm(N, 0, 200) # forte variance
data <- data.frame(X,Y)
data <- data[order(data[,1]),]

X = data[,1]
Y = data[,2]
  
N = nrow(data)
```


## Divisant par la abs de max

```{r}
circle.size = 2.5
  colors = list('red', '#0066CC', '#4BB14B', '#FCE638')
  r=0.6
  Nmat=N*(N-1)/2
  Nm1s=(N-1)^2
  
  S.bar<-factor(sign((X-mean(X))*(Y-(mean(Y)))))
  X.bar <- rep(mean(X),N)
  Y.bar <- rep(mean(Y),N)
  
  mydata=data.frame(X,Y,X.bar,Y.bar,S.bar)
  
  ############### 1st output ################################
  plotscatter<-  ggplot(data=mydata, aes(x=X,y=Y)) + 
    geom_point(size=circle.size, pch=21, fill=colors[[4]]) +
    geom_hline(yintercept=Y.bar, linetype='dashed',color="orange",size=0.5) +
    geom_vline(xintercept=X.bar, linetype='dashed',color="orange",size=0.5) +
    stat_smooth(method="lm", se=FALSE,color="black",size=1)+
    ggtitle('Y vs. X Scatterplot') +
    xlab("X")+
    ylab("Y")

  ######################## Calculs usuels #################
   truc1<- vector()
   truc2<- vector()
   i=1
   for(i in 1:N){
     up=N-i
     truc1=cbind(truc1,t((rep(i,up))))
     truc2=cbind(truc2,t((seq(from=(i+1),to=N))))  
   }
  
  
  Xmin<-rep(0,Nmat)
  Xmax<-rep(0,Nmat)
  Ymin<-rep(0,Nmat)
  Ymax<-rep(0,Nmat)
  
  i=1  
  for(i in 1:Nmat){
    Xmin[i]<-X[(truc1[i])]
    Xmax[i]<-X[(truc2[i])]
    Ymin[i]<-Y[(truc1[i])]
    Ymax[i]<-Y[(truc2[i])]
    i=i+1
  }
  
  factor(sign(0))
  
  S<-factor(sign((Xmin-Xmax)*(Ymin-Ymax)))
  d=data.frame(Xmin,Xmax,Ymin,Ymax,S)

  #################2nd Ouput #######################
plotcov<-  ggplot(mydata, aes(xmin=X, xmax=X.bar, ymin=Y, ymax=Y.bar)) +
#  geom_point(size=circle.size, pch=21, fill=colors[[4]]) +
geom_hline(yintercept=Y.bar, linetype='dashed',color="orange",size=0.5) +
geom_vline(xintercept=X.bar, linetype='dashed',color="orange",size=0.5) +
geom_rect(alpha=0.02, aes(fill=S.bar)) +   scale_fill_manual(values=c('red','blue')) +
#alpha=.5
ggtitle('Covariance') +
#  xlim(0, 4) +
#  ylim(0, 4)+
xlab("X")+
ylab("Y")
  
  ################ 3rd output #########################
plotrect<-  ggplot(d, aes(Xmin,Ymin, xmin=Xmin, xmax=Xmax,ymin=Ymin, ymax=Ymax)) + 
#  geom_point(size=circle.size, pch=21, fill=colors[[4]]) +
#  geom_hline(yintercept=Y.bar, linetype='longdash',color="red") +
#  geom_vline(xintercept=X.bar, linetype='longdash',color="red") +
  geom_rect(alpha=0.1, aes(fill=S)) +   scale_fill_manual(values=c('red', 'blue')) +
  #alpha=.5
  ggtitle('Covariances Rectangle : 2Cov(X,Y)') +
  xlab("X")+
  ylab("Y")
  
  ##################### Calculs usuels #########################
    #theme_light()
SX<-sort(X,decreasing=FALSE)
SY<-sort(Y,decreasing=FALSE)

#initialyse
RES<-matrix(0,(N-1),(N-1))
i=1
for(i in 1:(N-1))
  {
  for(j in (i+1):N)
    {
      TRUC<-rep(0,N-1)
      posyi<-which(SY==Y[i])
      posyj<-which(SY==Y[j])
      min=min(c(posyi,posyj))
      max=max(c(posyi,posyj))-1
      TRUC<- replace(TRUC,c(min:max),sign((X[i]-X[j])*(Y[i]-Y[j])))
      RES[,i:(j-1)]=RES[,i:(j-1)]+TRUC
    }
  } 
i = 2
j =3
  
TRUC<-rep(0,N-1)
posyi<-which(SY==Y[i])
posyj<-which(SY==Y[j])
min=min(c(posyi,posyj))
max=max(c(posyi,posyj))-1
TRUC<- replace(TRUC,c(min:max),sign((X[i]-X[j])*(Y[i]-Y[j])))
RES[,i:(j-1)]=RES[,i:(j-1)]+TRUC
    
truc1<- vector()
truc2<- vector()
i=1
for(i in 1:N){
  up=N-1
  truc1=cbind(truc1,t((rep(i,up))))
  truc2=cbind(truc2,t((rep((i+1),(up)))))
}
truc3=t(rep(seq(1,N-1),N-1))
truc4=t(rep(seq(2,N),N-1))

Xmin<-rep(0,Nm1s)
Xmax<-rep(0,Nm1s)
Ymin<-rep(0,Nm1s)
Ymax<-rep(0,Nm1s)

i=1
for(i in 1:Nm1s){
  Xmin[i]<-X[(truc1[i])]
  Xmax[i]<-X[(truc2[i])]
  Ymin[i]<-SY[(truc3[i])]
  Ymax[i]<-SY[(truc4[i])]
  i=i+1
}

# S<-factor(matrix(RES,((N-1)^2)))
S<-(matrix(RES,((N-1)^2)))
S  <- S / max(abs(S))
MS<-mean(S)
MS<-quantile(S, probs = seq(0, 1, 0.2))
#MS<-c(-500,0,1000,2000,2440)
d=data.frame(Xmin,Xmax,Ymin,Ymax,S)


######################### 4th output ###########################
plotnetrec<- ggplot(data=d,aes(Xmin, Ymin, xmin=Xmin, xmax=Xmax,ymin=Ymin, ymax=Ymax)) +
  #  geom_point(size=circle.size, pch=21, fill=colors[[4]]) +
  #  geom_hline(yintercept=Y.bar, linetype='longdash',color="red") +
  #  geom_vline(xintercept=X.bar, linetype='longdash',color="red") +
  geom_rect(alpha=1, aes(fill=S)) +
  #alpha=.1
    # S continuous
scale_fill_gradient2(low = 'red', mid = 'white', high = 'blue', breaks=c(-1,0,1)) +
# scale_fill_gradient2(low = 'red', mid = 'white', high = 'blue', breaks=c(-1,0,1)) +
#scale_fill_gradientn(colours = c('red', 'white','blue'), breaks=c(-1,0,1)) +
  xlab("X")+
    ylab("Y")
```

```{r}
plotnetrec
```

## Divisant par la min et max 

```{r}
  circle.size = 2.5
  colors = list('red', '#0066CC', '#4BB14B', '#FCE638')
  r=0.6
  Nmat=N*(N-1)/2
  Nm1s=(N-1)^2
  
  S.bar<-factor(sign((X-mean(X))*(Y-(mean(Y)))))
  X.bar <- rep(mean(X),N)
  Y.bar <- rep(mean(Y),N)
  
  mydata=data.frame(X,Y,X.bar,Y.bar,S.bar)
  
  ############### 1st output ################################
  plotscatter<-  ggplot(data=mydata, aes(x=X,y=Y)) + 
    geom_point(size=circle.size, pch=21, fill=colors[[4]]) +
    geom_hline(yintercept=Y.bar, linetype='dashed',color="orange",size=0.5) +
    geom_vline(xintercept=X.bar, linetype='dashed',color="orange",size=0.5) +
    stat_smooth(method="lm", se=FALSE,color="black",size=1)+
    ggtitle('Y vs. X Scatterplot') +
    xlab("X")+
    ylab("Y")

  ######################## Calculs usuels #################
   truc1<- vector()
   truc2<- vector()
   i=1
   for(i in 1:N){
     up=N-i
     truc1=cbind(truc1,t((rep(i,up))))
     truc2=cbind(truc2,t((seq(from=(i+1),to=N))))  
   }
  
  
  Xmin<-rep(0,Nmat)
  Xmax<-rep(0,Nmat)
  Ymin<-rep(0,Nmat)
  Ymax<-rep(0,Nmat)
  
  i=1  
  for(i in 1:Nmat){
    Xmin[i]<-X[(truc1[i])]
    Xmax[i]<-X[(truc2[i])]
    Ymin[i]<-Y[(truc1[i])]
    Ymax[i]<-Y[(truc2[i])]
    i=i+1
  }
  
  factor(sign(0))
  
  S<-factor(sign((Xmin-Xmax)*(Ymin-Ymax)))
  d=data.frame(Xmin,Xmax,Ymin,Ymax,S)

  #################2nd Ouput #######################
plotcov<-  ggplot(mydata, aes(xmin=X, xmax=X.bar, ymin=Y, ymax=Y.bar)) +
#  geom_point(size=circle.size, pch=21, fill=colors[[4]]) +
geom_hline(yintercept=Y.bar, linetype='dashed',color="orange",size=0.5) +
geom_vline(xintercept=X.bar, linetype='dashed',color="orange",size=0.5) +
geom_rect(alpha=0.02, aes(fill=S.bar)) +   scale_fill_manual(values=c('red','blue')) +
#alpha=.5
ggtitle('Covariance') +
#  xlim(0, 4) +
#  ylim(0, 4)+
xlab("X")+
ylab("Y")
  
  ################ 3rd output #########################
plotrect<-  ggplot(d, aes(Xmin,Ymin, xmin=Xmin, xmax=Xmax,ymin=Ymin, ymax=Ymax)) + 
#  geom_point(size=circle.size, pch=21, fill=colors[[4]]) +
#  geom_hline(yintercept=Y.bar, linetype='longdash',color="red") +
#  geom_vline(xintercept=X.bar, linetype='longdash',color="red") +
  geom_rect(alpha=0.1, aes(fill=S)) +   scale_fill_manual(values=c('red', 'blue')) +
  #alpha=.5
  ggtitle('Covariances Rectangle : 2Cov(X,Y)') +
  xlab("X")+
  ylab("Y")
  
  ##################### Calculs usuels #########################
    #theme_light()
SX<-sort(X,decreasing=FALSE)
SY<-sort(Y,decreasing=FALSE)

#initialyse
RES<-matrix(0,(N-1),(N-1))
i=1
for(i in 1:(N-1))
{
for(j in (i+1):N)
{
TRUC<-rep(0,N-1)
posyi<-which(SY==Y[i])
posyj<-which(SY==Y[j])
min=min(c(posyi,posyj))
max=max(c(posyi,posyj))-1
TRUC<- replace(TRUC,c(min:max),sign((X[i]-X[j])*(Y[i]-Y[j])))
RES[,i:(j-1)]=RES[,i:(j-1)]+TRUC
}
} 
i = 2
j =3
  
TRUC<-rep(0,N-1)
posyi<-which(SY==Y[i])
posyj<-which(SY==Y[j])
min=min(c(posyi,posyj))
max=max(c(posyi,posyj))-1
TRUC<- replace(TRUC,c(min:max),sign((X[i]-X[j])*(Y[i]-Y[j])))
RES[,i:(j-1)]=RES[,i:(j-1)]+TRUC

    
truc1<- vector()
truc2<- vector()
i=1
for(i in 1:N){
  up=N-1
  truc1=cbind(truc1,t((rep(i,up))))
  truc2=cbind(truc2,t((rep((i+1),(up)))))
}
truc3=t(rep(seq(1,N-1),N-1))
truc4=t(rep(seq(2,N),N-1))

Xmin<-rep(0,Nm1s)
Xmax<-rep(0,Nm1s)
Ymin<-rep(0,Nm1s)
Ymax<-rep(0,Nm1s)

i=1
for(i in 1:Nm1s){
  Xmin[i]<-X[(truc1[i])]
  Xmax[i]<-X[(truc2[i])]
  Ymin[i]<-SY[(truc3[i])]
  Ymax[i]<-SY[(truc4[i])]
  i=i+1
}

# S<-factor(matrix(RES,((N-1)^2)))
S<-(matrix(RES,((N-1)^2)))

for (i in 1:length(S)){
  if(S[i] < 0){
    S[i] <- - S[i] / min(S)
  }else{
    S[i] <- S[i] / max(S)
   }
}
MS<-mean(S)
MS<-quantile(S, probs = seq(0, 1, 0.2))
#MS<-c(-500,0,1000,2000,2440)
d=data.frame(Xmin,Xmax,Ymin,Ymax,S)


######################### 4th output ###########################
plotnetrec<- ggplot(data=d,aes(Xmin, Ymin, xmin=Xmin, xmax=Xmax,ymin=Ymin, ymax=Ymax)) +
  #  geom_point(size=circle.size, pch=21, fill=colors[[4]]) +
  #  geom_hline(yintercept=Y.bar, linetype='longdash',color="red") +
  #  geom_vline(xintercept=X.bar, linetype='longdash',color="red") +
  geom_rect(alpha=1, aes(fill=S)) +
  #alpha=.1
    # S continuous
#scale_fill_gradient2(low = 'red', mid = 'white', high = 'blue', midpoint = 0) +
scale_fill_gradientn(colours = c('red', 'white','blue'), breaks=c(-1,0,1)) +
#scale_fill_gradientn(colours = c("firebrick4","firebrick1","white","deepskyblue1","deepskyblue4"), breaks=MS) +
#scale_fill_gradientn(colours = c("red","white","deepskyblue3","deepskyblue2","deepskyblue3"), breaks=MS) +
  # S discrete
#scale_fill_brewer(palette="Spectral")+
#scale_fill_manual(breaks= quantile(S), values=c('white','cyan','turquoise2','blue2')) + 
  # xlim(0, 5) +
  #  ylim(0, 5) +
  xlab("X")+
    ylab("Y")
```

```{r}
plotnetrec
```

## Normalisation

```{r}
  circle.size = 2.5
  colors = list('red', '#0066CC', '#4BB14B', '#FCE638')
  r=0.6
  Nmat=N*(N-1)/2
  Nm1s=(N-1)^2
  
  S.bar<-factor(sign((X-mean(X))*(Y-(mean(Y)))))
  X.bar <- rep(mean(X),N)
  Y.bar <- rep(mean(Y),N)
  
  mydata=data.frame(X,Y,X.bar,Y.bar,S.bar)
  
  ############### 1st output ################################
  plotscatter<-  ggplot(data=mydata, aes(x=X,y=Y)) + 
    geom_point(size=circle.size, pch=21, fill=colors[[4]]) +
    geom_hline(yintercept=Y.bar, linetype='dashed',color="orange",size=0.5) +
    geom_vline(xintercept=X.bar, linetype='dashed',color="orange",size=0.5) +
    stat_smooth(method="lm", se=FALSE,color="black",size=1)+
    ggtitle('Y vs. X Scatterplot') +
    xlab("X")+
    ylab("Y")

  ######################## Calculs usuels #################
   truc1<- vector()
   truc2<- vector()
   i=1
   for(i in 1:N){
     up=N-i
     truc1=cbind(truc1,t((rep(i,up))))
     truc2=cbind(truc2,t((seq(from=(i+1),to=N))))  
   }
  
  
  Xmin<-rep(0,Nmat)
  Xmax<-rep(0,Nmat)
  Ymin<-rep(0,Nmat)
  Ymax<-rep(0,Nmat)
  
  i=1  
  for(i in 1:Nmat){
    Xmin[i]<-X[(truc1[i])]
    Xmax[i]<-X[(truc2[i])]
    Ymin[i]<-Y[(truc1[i])]
    Ymax[i]<-Y[(truc2[i])]
    i=i+1
  }
  
  factor(sign(0))
  
  S<-factor(sign((Xmin-Xmax)*(Ymin-Ymax)))
  d=data.frame(Xmin,Xmax,Ymin,Ymax,S)

  #################2nd Ouput #######################
plotcov<-  ggplot(mydata, aes(xmin=X, xmax=X.bar, ymin=Y, ymax=Y.bar)) +
#  geom_point(size=circle.size, pch=21, fill=colors[[4]]) +
geom_hline(yintercept=Y.bar, linetype='dashed',color="orange",size=0.5) +
geom_vline(xintercept=X.bar, linetype='dashed',color="orange",size=0.5) +
geom_rect(alpha=0.02, aes(fill=S.bar)) +   scale_fill_manual(values=c('red','blue')) +
#alpha=.5
ggtitle('Covariance') +
#  xlim(0, 4) +
#  ylim(0, 4)+
xlab("X")+
ylab("Y")
  
  ################ 3rd output #########################
plotrect<-  ggplot(d, aes(Xmin,Ymin, xmin=Xmin, xmax=Xmax,ymin=Ymin, ymax=Ymax)) + 
#  geom_point(size=circle.size, pch=21, fill=colors[[4]]) +
#  geom_hline(yintercept=Y.bar, linetype='longdash',color="red") +
#  geom_vline(xintercept=X.bar, linetype='longdash',color="red") +
  geom_rect(alpha=0.1, aes(fill=S)) +   scale_fill_manual(values=c('red', 'blue')) +
  #alpha=.5
  ggtitle('Covariances Rectangle : 2Cov(X,Y)') +
  xlab("X")+
  ylab("Y")
  
  ##################### Calculs usuels #########################
    #theme_light()
SX<-sort(X,decreasing=FALSE)
SY<-sort(Y,decreasing=FALSE)

#initialyse
RES<-matrix(0,(N-1),(N-1))
i=1
for(i in 1:(N-1))
{
for(j in (i+1):N)
{
TRUC<-rep(0,N-1)
posyi<-which(SY==Y[i])
posyj<-which(SY==Y[j])
min=min(c(posyi,posyj))
max=max(c(posyi,posyj))-1
TRUC<- replace(TRUC,c(min:max),sign((X[i]-X[j])*(Y[i]-Y[j])))
RES[,i:(j-1)]=RES[,i:(j-1)]+TRUC
}
} 
i = 2
j =3
  
TRUC<-rep(0,N-1)
posyi<-which(SY==Y[i])
posyj<-which(SY==Y[j])
min=min(c(posyi,posyj))
max=max(c(posyi,posyj))-1
TRUC<- replace(TRUC,c(min:max),sign((X[i]-X[j])*(Y[i]-Y[j])))
RES[,i:(j-1)]=RES[,i:(j-1)]+TRUC

    
truc1<- vector()
truc2<- vector()
i=1
for(i in 1:N){
  up=N-1
  truc1=cbind(truc1,t((rep(i,up))))
  truc2=cbind(truc2,t((rep((i+1),(up)))))
}
truc3=t(rep(seq(1,N-1),N-1))
truc4=t(rep(seq(2,N),N-1))

Xmin<-rep(0,Nm1s)
Xmax<-rep(0,Nm1s)
Ymin<-rep(0,Nm1s)
Ymax<-rep(0,Nm1s)

i=1
for(i in 1:Nm1s){
  Xmin[i]<-X[(truc1[i])]
  Xmax[i]<-X[(truc2[i])]
  Ymin[i]<-SY[(truc3[i])]
  Ymax[i]<-SY[(truc4[i])]
  i=i+1
}

# S<-factor(matrix(RES,((N-1)^2)))
S<-(matrix(RES,((N-1)^2)))

S <- (S - mean(S))/sd(S)^2
MS<-mean(S)
MS<-quantile(S, probs = seq(0, 1, 0.2))
#MS<-c(-500,0,1000,2000,2440)
d=data.frame(Xmin,Xmax,Ymin,Ymax,S)


######################### 4th output ###########################
plotnetrec<- ggplot(data=d,aes(Xmin, Ymin, xmin=Xmin, xmax=Xmax,ymin=Ymin, ymax=Ymax)) +
  #  geom_point(size=circle.size, pch=21, fill=colors[[4]]) +
  #  geom_hline(yintercept=Y.bar, linetype='longdash',color="red") +
  #  geom_vline(xintercept=X.bar, linetype='longdash',color="red") +
  geom_rect(alpha=1, aes(fill=S)) +
  #alpha=.1
    # S continuous
scale_fill_gradient2(low = 'red', mid = 'white', high = 'blue', breaks=c(-1,0,1)) +
#scale_fill_gradientn(colours = c('red', 'white','blue'), breaks=c(-1,0,1)) +
#scale_fill_gradientn(colours = c("firebrick4","firebrick1","white","deepskyblue1","deepskyblue4"), breaks=MS) +
#scale_fill_gradientn(colours = c("red","white","deepskyblue3","deepskyblue2","deepskyblue3"), breaks=MS) +
  # S discrete
#scale_fill_brewer(palette="Spectral")+
#scale_fill_manual(breaks= quantile(S), values=c('white','cyan','turquoise2','blue2')) + 
  # xlim(0, 5) +
  #  ylim(0, 5) +
  xlab("X")+
    ylab("Y")
```

```{r}
plotnetrec
```

