--- 
title: "Econometrics vizualisation"
author: "Lucas Chaveneau, Thibault Fuchez, Allan Guichard"
date: "`r Sys.Date()`"
site: bookdown::bookdown_site
documentclass: report
bibliography: references.bib
biblio-style: apalike
link-citations: yes
description: "First try of bookdown"
---

# Introduction

```{r eval=FALSE, include=FALSE}
bookdown::serve_book()
```


```{r include=FALSE}
# automatically create a bib database for R packages
knitr::write_bib(c(
  .packages(), 'bookdown', 'knitr', 'rmarkdown'
), 'packages.bib')
```

Nous avons comme projet de proposer une librairie développé sous R qui propose différents moyens de visualiser les éléments essentiels de l'économètre. 

L'économétrie est une branche de la science économique qui a pour but de d'estimer et de tester les modèles économiques (représentation simplifiée de la réalité). Ainsi l'économètre essaie d'identifier les paramètres d'un modèle à l'aide d'estimation statistique, il cherche donc à induire les caractéristiques d'un groupe général (la population) à partir de celles d'un groupe particulier (l'échantillon). 

Trois mots essentiels dans le langage de l'économètre sont: la corrélation, la regression, et la causalité.

Afin de mieux comprendre les liens entres différentes variables, la visualisation est un outil clé qui aide à interpréter les résultats mathématiques et statistiques. 

Notre package s'intéressera donc à la représentation des corrélations. Nous essaierons de mettre en avant une représentation claire et synthétique de la covariance, ainsi qu'une représentation des éléments qui permettent de visualiser la qualité d'une regression ainsi que la part de chaque variable dans l'explication de la variable à prédire.

Ce document a pour vocation d'accompagner le package. Il propose une définition des outils économétrique nécessaires à la compréhension du package. Il propose également un état des lieux des différentes techniques de visualisation qui existent déjà. 



